【裁判字號】    89,婚,912
【裁判日期】    891009
【裁判案由】    離婚
【裁判全文】
臺灣臺中地方法院民事判決  八十九年度婚字第九一二號
    原      告  甲○○
    被      告  乙○○
右當事人間請求離婚事件，本院判決如左：
    主    文
准原告與被告離婚。
訴訟費用由被告負擔。
    事    實
甲、原告方面：
一、聲明：如主文所示。
二、陳述：兩造於民國八十五年五月間結婚。惟婚後不久，被告酗酒成性，稍有不順，動輒
    惡言以向，繼施暴行，並經常飲酒至深夜，吵醒原告，不讓原告睡覺，施以精神虐待。
    被告並於八十七年間及八十九年一月二十二日因細故毆打原告，原告並因而聲請保護令
    ，並提出刑事傷害告訴，嗣恐被告怒及兩造所生長子，乃撤回刑事告訴，爰依民法第一
    千零五十二條第一項第三款及第二項之規定訴請離婚。
三、證據：提出戶籍謄本一件、本院八十九年度家護字第一一七號民事通常保護令影本一件
    為證。
乙、被告方面：
一、聲明：同意離婚。
二、陳述：對起訴事實沒有意見，被告有毆打原告。
    理    由
一、查家庭生活應是溫柔的、親密的、能夠減緩壓力，也應是人們尋求安全的庇護所；又按
    夫妻之一方受他方不堪同居之虐待者，他方得向法院請求離婚，為民法第一千零五十二
    條第一項第三款所明定。所謂不堪同居之虐待，係指斟酌當事人之地位、教育程度或其
    他情事，認為夫妻之一方身體或精神有客觀上不能忍受之痛苦，致不堪繼續同居者而言
    ；又婚姻係以夫妻之共同生活為目的，配偶應互相協力保持其共同生活之圓滿、安全及
    幸福，因而夫妻應互相尊重以增進情感之和諧，防止家庭暴力之發生，此為維繫婚姻所
    必要。故夫妻一方之行為，凡有礙於他方配偶之人格尊嚴與人身安全（含肉體與精神上
    之痛苦），致夫妻無法繼續共同生活者，均應認符合民法第一千零五十二條第一項第三
    款規定「受他方不堪同居之虐待」，最高法院著有八十三年度台上字第一七七八號、八
    十五年度台上字第五五一號判決意旨足資參照。原告主張兩造為夫妻。惟婚後不久，被
    告酗酒成性，稍有不順，動輒惡言以向，繼施暴行，並經常飲酒至深夜，吵醒原告，不
    讓原告睡覺，施以精神虐待。被告並於八十七年間及八十九年一月二十二日因細故毆打
    原告，原告並因而聲請保護令，並提出刑事傷害告訴，嗣恐被告怒及兩造所生長子，乃
    撤回刑事告訴之事實，業據原告提出戶籍謄本、本院八十九年度家護字第一一七號民事
    通常保護令為證，復為被告所不爭執，堪認為真實。被告既因細故即毆打原告，並有酗
    酒惡習，被告之行為自已有礙於原告之人格尊嚴與人身安全，致夫妻無法繼續共同生活
    ，原告已受有身體及精神客觀上不能忍受之痛苦，致不堪繼續同居生活。被告之行為，
    既足使原告受有身體及精神上有不可忍受之痛苦，自屬不堪繼續同居之程度。從而，原
    告依民法第一千零五十二條第一項第三款訴請離婚，揆諸上開說明，為有理由，應予淮
    許。本件既准兩造離婚，則原告仍依據民法第一千零五十二條第二項之規定訴請離婚，
    為競合合併，毋庸贅述，附予敘明。
二、據上論結，本件原告之訴為有理由，依民事訴訟法第七十八條判決如主文。
中        華        民        國   八十九   年      十       月      九       日
                                        臺灣臺中地方法院家事法庭
~B法      官  陳秋月
右為正本係照原本作成
如對本判決上訴應於判決送達後廿日內向本院提出上訴狀
中        華        民        國   八十九   年      十       月      九       日
~B法院書記官


司法院資訊處製作；財團法人民間司法改革基金會備份。
